Guide to the CASA Latina Records
Special Collections, University of Washington Libraries
- CONTRACTS AND AGREEMENTS [SERIE 6: CONTRATOS Y ACUERDOS], 1993-2010; SERIES 6 (Box-folder 1/1-7, 1/9-10, 1/12, 1/15-16, 1/18, 1/25, 1/27-29, 1/31-36, 1/42-44, 1/48-49, 1/59-61, 1/66, 1/87, 2/7, 2/12-13, 2/16-26, 2/28, 2/34-38, 2/62, 2/68-74, 4/24, 4/34, 4/44, 5/17, 5/23, 5/25, 5/32, 5/34, 5/36-39,
  - Contract For Parks And Recreation Summer Hispanic Youth Cultural Program Services [Contrato de Parques y Recreación para Servicios de Programa Cultural Veranal para Juventud Hispana], 2006 (Box-folder 2/7)
  - Crossroads Antiracism Training [Entrenamiento Anti Racista Crossroads], 2002 (Box-folder 1/27)
  - Custom Computers Service Agreement [Acuerdo de Servicio Custom Computers], 2003 (Box-folder 1/28)
  - Day Labor Dispatch/City Light Lease [Arrendamiento City Light/Despache de Jornaleros], 1999-2000 (Box-folder 4/44)
  - Day Labor Leadership Development Withdrawn Application [Solicitud Retirada de Desarrollo de Liderazgo de Jornaleros], 1998-2000 (Box-folder 1/12)
  - Decision Not to Apply for State ABE funds [Decisión de no Solicitar Fondos Estadales ABE], 1999 (Box-folder 9/3)
  - Dental Insurance [Seguro Dental], 1998 (Box-folder 8/16)
  - ESD Contract (State of WA--Employment Security Department) [Contrato ESD (Estado de WA -- Departamento de Seguridad Laboral)], 2001 (Box-folder 1/48)
  - Executive Service Corps of WA (Consulting Agreement) [Cuerpo de Servicio Ejecutivo de WA(Contrato de Consultoría)] (Box-folder 1/49)
  - GCIR (Grantmakers Concerned with Immigrants and Refugees) Conference [Conferencia GCIR (Donantes Preocupados por Inmigrantes y Refugiados)], 2012 (Box-folder 9/18)
  - General Correspondence, PGA [Correspondencia General, PGA], 2004 (Box-folder 2/19)
  - Gethsemane Lutheran Church (ESL Agreement for Facility Use) [Iglesia Luterana Getsemaní (Contrato para Usar Espacio para Clase de Inglés)], 2004-2006 (Box-folder 1/61)
  - Gethsemane Lutheran Church [Iglesia Luterana Getsemaní], 2002 (Box-folder 1/60)
  - Grant Application of Nordstrom [Solicitud por Subvención Nordstrom], 2002 (Box-folder 1/87)
  - Grant Application, PLNDH, 2004 (Box-folder 2/12)
  - Grant applications/support [Solicitudes de Subvenciones/Soporte], approximately 1999-2007 (Box-folder 10/12)
  - Grassroots Institute for Fundraising Training [Entrenamiento para Recaudación de Fondos Instituto Grassroots], 2005 (Box-folder 1/59)
  - GTE Proposal [Propuesta GTE], 1995 (Box-folder 5/60)
  - Human Rights & Global Security Program, PWF [Programa de Derechos Humanos y Seguridad Global, PWF], 2002 (Box-folder 2/24)
  - Impact Capital (Loan Application) [Impact Capital(Solicitud de Préstamo)], 2001-2005 (Box-folder 1/66)
  - King County Health Dept Contract [Contrato con King County Dept de Salud], 2007 (Box-folder 11/23)
  - Liability Insurance Policies & Documentation [Pólizas y Documentación de Seguro a Terceros], 1996-1998 (Box-folder 7/43)
  - Liability Insurance Policies & Documentation [Pólizas y Documentación de Seguro a Terceros], 1998-1999 (Box-folder 7/44)
  - Liability Insurance Policies & Documentation [Pólizas y Documentación de Seguro a Terceros], 1997 (Box-folder 7/45)
  - Liability Insurance Policies & Documentation [Pólizas y Documentación de Seguro a Terceros], 1999-2000 (Box-folder 7/46)
  - List of Grant Proposals/Contracts and Funding Amount [Lista de Propuestas/Contratos y Asuntos de Fondos], 2006-2007 (Box-folder 10/34)
  - Literacy Americorps Partner Service Applications [Aplicaciones de Servicio, 2005-2006 (Box-folder 1/2)
  - Literacy Americorps Program Details [Detalles sobre Programa Literacia Americorps], 2003 (Box-folder 1/3)
  - Literacy Americorps Program, Site and Proposal Applications [Programa Literacia Americorps, Aplicaciones de Sitio y Propuesta], 2004-2005 (Box-folder 1/4)
  - Literacy Americorps Quarterly Progress Reports [Informes Trimestrales sobre Progreso de Literacia Americorps], 2002-2003 (Box-folder 1/5)
  - Marguerite Casey Foundation Proposal [Propuesta a Fundación Marguerite Casey], 2008 (Box-folder 9/52)
  - NMF (Neighborhood Matching Funds) Contracts [Contratos NMF (Fondos Cantidad Equivalente del Barrio)], 1999 (Box-folder 8/35)
  - NMF (Neighborhood Matching Funds) Contracts [Contratos NMF (Fondos Cantidad Equivalente del Barrio)], 1999 (Box-folder 8/61)
  - Northwest Book Festival [Festival de Libros Noroeste], 1996-1998 (Box-folder 5/34)
  - Northwest Bookfest [Feria de Libros Noroeste], 1997 (Box-folder 8/36)
  - Northwest Immigrants Rights Project (Reports, Financial Statements, & Supplemental Information) [El Proyecto para los Derechos del Inmigrante (NWIRP) (Reportes, Estados Financieros, e Información Suplementario)], 1993 December 31 (Box-folder 7/15)
  - Northwest Immigrants Rights Project [El Proyecto para los Derechos del Inmigrante (NWIRP)], 1993 December 31 (Box-folder 7/9)
  - NWIRP/CASA Loan Agreement [Contrato de Prestamo NWIRP/CASA], 2004 February 24 (Box-folder 4/24)
  - Paul G.Allen Foundation (1 of 2) [Fundación Paul G. Allen (1 de 2)], 2001-2002 (Box-folder 2/16)
  - Paul G.Allen Foundation (2 of 2) [Fundación Paul G. Allen (2 de 2)], 1998-2001 (Box-folder 2/17)
  - Program Contributions, Applications, Site Handbook [Contribuciones de Programa, Solicitudes, y Manual de Literacia Americorps ], 2001-2002 (Box-folder 1/6)
  - Program Evaluation (Barbara knox-Seith) [Evaluación de Programa (Barbara Knox-Seith)], 1997-2000 (Box-folder 7/2)
  - Proposal to Boeing [Propuesta a Boeing], 1999 (Box-folder 9/16)
  - Public Welfare Foundation Final Report (1 of 3) [Informe Final de Fundación de Bienestar Público (1 de 3)], 2005-2006 (Box-folder 2/21)
  - Public Welfare Foundation Final Report (2 of 3) [Informe Final de Fundación de Bienestar Público (2 de 3)], 2005 (Box-folder 2/22)
  - Public Welfare Foundation Final Report (3 of 3) [Informe Final de Fundación de Bienestar Público (3 de 3)], 2005 (Box-folder 2/23)
  - RealNetwork Solutions Foundation Grant Proposal (Declined) [Propuesta para Subvención de Fundación RealNetwork Solutions (Rechazada)], 2003 (Box-folder 9/29)
  - Region District Grants Program [Programa de Subvenciones Distrito Regional], 2005 (Box-folder 2/62)
  - Research Proposal--Beth Brockman [Propuesta de Investigación--Beth Brockman], 1995 (Box-folder 8/46)
  - Risk Management Services Contract [Contrato de Servicios Gestión de Riesgos], 2003-2004 (Box-folder 2/25)
  - Seattle City Light, Battery Street Substation [Seattle City Light, Subestación Calle Battery], 2003-2006 (Box-folder 1/42)
  - Standard Grant Application [Solicitud Estándar para Subvención], 2004 (Box-folder 1/10)
  - State Contract for Citizenship Training (Part 1 of 2) [Contrato Estadal para Formación Ciudadana (Parte 1 de 2)], 1997-1999 (Box-folder 9/1)
  - State Contract for Citizenship Training (Part 2 of 2) [Contrato Estadal para Formación Ciudadana (Parte 2 de 2)], 1997-1999 (Box-folder 9/2)
  - Statement of Intent, End-of-Term Progress [Declaración de Intenciones, Progreso Fin de Año], 2000-2001 (Box-folder 1/7)
  - Support for Operating Costs (Seattle Foundation) [Soporte para Costos de Operacion (Fundación Seattle)], 2004-2006 (Box-folder 2/36)
  - Target Grant Application [Solicitud para Subvención Target], 2000-2002 (Box-folder 2/38)
  - The Russell Family Foundation (Declined) [Fundación Familiar Russell (Rechazado)], 2001 (Box-folder 2/26)
  - The Seattle Foundation (Proposal) [Fundación Seattle (Propuesta)], 2004-2005 (Box-folder 2/34)
  - The Seattle Foundation (Proposal) [Fundación Seattle (Propuesta)], 2000-2004 (Box-folder 2/35)
  - The Seattle Times (Proposal) [The Seattle Times(Propuesta)], 2000-2001 (Box-folder 2/28)
  - Transition to NWIRP [Transición a NWIRP], 1993 (Box-folder 4/34)
  - United Way Allocation [Asignación United Way], 2009-2010 (Box-folder 9/51)
  - United Way Contract [Contrato United Way], 1998-1999 (Box-folder 5/36)
  - United Way Investment Contract [United Way Contrato de Inversión], 1998-2000 (Box-folder 5/32)
  - United Way Sample Proposal Approved [Ejemplo de Propuesta Aprobada United Way], 1995 (Box-folder 5/59)
  - US Bank Grant Applications [Solicitudes para Subvención US Bank], 2007-2008 (Box-folder 11/2)
  - WAMC Community Donations [Donaciones Comunitaries WAMC], 2002 (Box-folder 2/70)
  - Washington Mutual (Annual Gala) [Washington Mutual (Gala Anual)], 2001 (Box-folder 2/68)
  - Washington Mutual (Annual Gala) [Washington Mutual (Gala Anual)], 2004 (Box-folder 2/69)
  - Women's Funding Alliance [Alianza de Financiación de Mujeres], 2001 (Box-folder 2/71)
  - Women's Funding Alliance [Alianza de Financiación de Mujeres], 2003 (Box-folder 2/72)
  - Women's Funding Alliance [Alianza de Financiación de Mujeres], 2004 (Box-folder 2/73)
  - Women's Funding Alliance [Alianza de Financiación de Mujeres], 2005 (Box-folder 2/74)
  - Women's Funding Alliance [Alianza de Financiación de Mujeres], 2006 (Box-folder 10/32)
- WORKER CENTER BUILDING RECORDS [SERIE 7: ARCHIVOS DE FACILIDAD CENTRO DE TRABAJADORES], 1996-2010; SERIES 7 (Box-folder 1/30, 1/40, 3/29, 4/2, 4/16, 4/23, 4/25-31, 4/37, 4/54, 5/30, 7/41, 7/54-60, 8/1-8/5, 8/7, 8/9-10, 8/20, 8/23-26, 9/35, 9/41, 9/44, 10/10-11, 10/35-37, 11/38)
  Commercial leases, funding sources for the Central District building, building committee meetings, worker center scheme, and building purchase documentation. [Contratos comerciales, financiamiento para edificio en Calle Jackson, notas del comité de centro de jornaleros, planes para centro de trabajadores, y documentación de compro de propiedad.]
  - Commercial Lease of CASA Latina [Arrendamiento Comercial de CASA Latina], 1998-1999 (Box-folder 4/37)
  - Comité del Centro de Trabajadores [Worker Center Committee], 2004 (Box-folder 3/29)
  - City of Seattle: Day Worker's Center [Ciudad Seattle: Centro de Jornaleros], 2004-2005 (Box-folder 1/30)
  - Community Facilities Architectural Assistance Program [Programa de Asistencia Arquitectónica de Instalaciones Comunitarias], 2000-2004 (Box-folder 1/40)
  - Acquisition of Building [Adquisición de Edificio] (Box-folder 4/2)
  - Searching for a Building (History) [Buscando un Edificio (Historia)], 2004 (Box-folder 4/23)
  - Millionaire Club Reports [Informes del Club Millonario], 1997-1998 (Box-folder 4/25)
  - Permanent Location (Memorandum) [Local Permanente (Memorándum)], 1999 (Box-folder 4/29)
  - Building Committee Meetings (History) [Reuniones del Comité de Construcción (Historia)], 2002-2004 (Box-folder 4/30)
  - Community Design Workshop [Taller de Diseño Comunitarie], 2000 (Box-folder 4/31)
  - CASA Latina Day Workers Center Scheme [Plan para Centro de Trabajadores CASA Latina], 2001 (Box-folder 4/54)
  - Chubby & Tubby Location (New Building for CASA) [Sitio Chubby & Tubby (Nuevo Edificio para CASA)], 2004 (Box-folder 7/41)
  - Chubby & Tubby Purchase & Sales Agreement (1 of 2) [Compra y Contrato de Venta Chubby & Tubby (1 de 2)], 2002-2005 (Box-folder 7/54)
  - Chubby & Tubby Purchase & Sales Agreement (2 of 2) [Compra y Contrato de Venta Chubby & Tubby (2 de 2)], 2002-2005 (Box-folder 7/55)
  - Chubby & Tubby Building Needs & Financial Assumptions [Suposiciones Financieras y Necesidades de Construcción Chubby & Tubby], 2002-2004 (Box-folder 7/56)
  - Chubby and Tubby Mediation [Mediación Chubby & Tubby], 2005 (Box-folder 7/58)
  - Seller Closing and Inspection Extension [Cierre de Venta e Extensión para Inspección], 2005 (Box-folder 7/59)
  - Framework for Community & Casa Input [Marco para el Aporte Comunitarie y de Casa], 2004-2005 (Box-folder 7/57)
  - Development in Rainier Valley [Desarrollo de Rainier Valley], 2005 (Box-folder 7/60)
  - Relocation & Community Outreach [Cambio de Local e Alcance Comunitarie], 2006-2007 (Box-folder 8/1)
  - Relocation & Community Outreach [Cambio de Local e Alcance Comunitarie], 2006 (Box-folder 8/2)
  - Relocation, Community Outreach, & Mediation [Cambio de Local, Alcance Comunitarie & Mediación], 2005-2008 (Box-folder 8/3)
  - Jackson Street Building & Community Outreach [Edificio en Calle Jackson y Alcance Comunitario], 2005-2007 (Box-folder 8/4)
  - Letters of Support [Cartas de Apoyo], 2006-2007 (Box-folder 8/5)
  - Dearborn Street Coalition [Coalición de Calle Dearborn], 2007 (Box-folder 8/9)
  - CASA Latina/Southeast Seattle Mediation [CASA Latina/Mediación Suroeste Seattle], 2005 (Box-folder 9/34)
  - Community Outreach Report [Informe sobre Alcance Comunitario], 2006 (Box-folder 8/20)
  - Outreach Report [Informe sobre Alcance Comunitario], 2006 (Box-folder 9/35)
  - DWC Building Design of CASA Latina (History) [Diseño de Edificio DWC de CASA Latina (Historia)], 1996-2001 (Box-folder 4/16)
  - Day Workers' Center Planning with City and Community--Part 1 of 3 [Planes para Centro de Jornaleros Hechos con Ciudad y Comunidad--Parte 1 de 3], 1998-2002 (Box-folder 10/35)
  - Day Workers' Center Planning with City and Community--Part 2 of 3 [Planes para Centro de Jornaleros Hechos con Ciudad y Comunidad--Parte 2 de 3], 1998-2002 (Box-folder 10/36)
  - Day Workers' Center Planning with City and Community--Part 3 of 3 [Planes para Centro de Jornaleros Hechos con Ciudad y Comunidad--Parte 3 de 3], 1998-2002 (Box-folder 10/37)
  - Day Workers' Center Contracts [Contratos del Centro de Trabajadores], 1999 (Box-folder 5/30)
  - New Building--Planning and Outreach--Part 1 of 2 [Edificio Nuevo--Planificación y Alcance Comunitario--Parte 1 de 2], 2006-2009 (Box-folder 10/10)
  - New Building--Planning and Outreach--Part 2 of 2 [Edificio Nuevo--Planificación y Alcance Comunitario--Parte 2 de 2], 2006-2009 (Box-folder 10/11)
  - CPTED (Crime Prevention Through Environmental Design) - New Building [CPTED (Prevenir Crimen por Diseño Ambiental) - Nueva Construcción] (Box-folder 8/23)
  - Johnson Architects [Arquitectes Johnson], 2007 (Box-folder 9/28)
  - Architects' Building Proposals (1 of 2) [Propuesta de Construcción Arquitectal (1 de 2)], 2007 (Box-folder 8/24)
  - Architects' Building Proposals (2 of 2) [Propuesta de Construcción Arquitectal (2 de 2)], 2007 (Box-folder 8/25)
  - Funding Sources for Building (History) [Fuentes de Fondos para Edificio (Historia)], 2003 (Box-folder 4/26)
  - Logistics to Purchase a Building (History) (1 of 2) [Logística de Comprar Edificio (Historia) (1 de 2)], 2000-2001 (Box-folder 4/27)
  - Logistics to Purchase a Building (History) (2 of 2) [Logística de Comprar Edificio (Historia) (2 de 2)], 2000-2001 (Box-folder 4/28)
  - Contract for Purchase of Building [Contrato por Compra de Edificio], 2005 (Box-folder 8/7)
  - City Funding for New Site [Fondos de Ciudad para Nuevo Sitio], 2006-2007 (Box-folder 8/10)
  - City of Seattle Building Contract, 2007 (Box-folder 11/38)
  - Lobbying State Legislature for Building Funds [Cabildeando a Legislatura Estatal por Fondos para Construcción], 2009-2010 (Box-folder 9/44)
  - Condition of Property Report [Informe sobre Condición de Propiedad], 2005 (Box-folder 8/26)
  - Day Laborer Site Inauguration [Inauguración del Sitio de Jornaleros], 2009 (Box-folder 9/41)
- PUBLICITY, NEWSLETTERS AND BROCHURES [SERIE 8: PUBLICIDAD, BOLETINES Y FOLLETOS], 1993-2015; SERIES 8 (Box-folder 3/116, 4/1, 4/14, 4/32, 4/36, 4/38, 4/40, 5/35, 6/23-35, 6/37-45, 7/1, 7/4,8/41, 8/47-49, 8/59, 9/27, 9/31,9/46, 10/2-3, 10/8-9, 10/31, 11/41)
  Published material created by or about CASA Latina, including CASA Latina magazine, newspaper, letters, news clippings, ¡Presente! newsletter, photographs, VHS tape, and the CASA Latina history comic book. [Materiales publicados de o por CASA Latina incluyendo la revista y periódico CASA Latina, letras, recortes de periódico, el boletín ¡Presente!, fotografías, una cinta VHS, y un cómic de la historia de CASA Latina.]
  - Speeches, Advertising, and Publications [Subserie A: Discursos, Publicidad y Publicaciones], 1993-2013; Subseries A (Box-folder 4/36, 5/35, 6/23-35, 6/37-45, 7/4, 8/47-49, 9/27, 9/31, 10/3, 10/8)
    - Comic Book History of CASA Latina [Cómic sobre la Historia de CASA Latina], 1993-2002 (Box-folder 4/36)
    - People Who Read Article [Artículo Personas Que Leen], 1999 (Box-folder 5/35)
    - 2006 News of CASA Latina [Noticias de CASA Latina 2006] (Box-folder 6/23)
    - 2005 News of CASA Latina (1 of 2) [Noticias de CASA Latina 2005 (1 de 2)] (Box-folder 6/24)
    - 2005 News of CASA Latina (2 of 2) [Noticias de CASA Latina 2005 (2 de 2)] (Box-folder 6/25)
    - 2004 News of CASA Latina [Noticias de CASA Latina 2004] (Box-folder 6/26)
    - 2002 News of CASA Latina [Noticias de CASA Latina 2002] (Box-folder 6/27)
    - 2001 News of CASA Latina [Noticias de CASA Latina 2001] (Box-folder 6/28)
    - 2000 News of CASA Latina (1 of 2) [Noticias de CASA Latina 2000 (1 de 2)] (Box-folder 6/29)
    - 2000 News of CASA Latina (2 of 2) [Noticias de CASA Latina 2001 (2 de 2)] (Box-folder 6/30)
    - 1999 News of CASA Latina [Noticias de CASA Latina 1999] (Box-folder 6/31)
    - 1998 News of CASA Latina [Noticias de CASA Latina 1998] (Box-folder 6/32)
    - 1997 News of CASA Latina [Noticias de CASA Latina 1997] (Box-folder 6/33)
    - 1996 News of CASA Latina [Noticias de CASA Latina 1996] (Box-folder 6/34)
    - 1995 News of CASA Latina [Noticias de CASA Latina 1995] (Box-folder 6/35)
    - Magazine & News of CASA Latina [Revista y Noticias de CASA Latina] (Box-folder 6/37)
    - 2007 News of CASA Latina (1 of 3) [Noticias de CASA Latina 2007 (1 de 3)], 2007 February-2007 May (Box-folder 6/38)
    - 2007 News of CASA Latina (2 of 3) [Noticias de CASA Latina 2007 (2 de 3)], 2007 May-2007 June (Box-folder 6/39)
    - 2007 News of CASA Latina (3 of 3) [Noticias de CASA Latina 2007 (3 de 3)], 2007 July-2007 December (Box-folder 6/40)
    - 2008 News of CASA Latina [Noticias de CASA Latina 2008], 2008 April-2008 September (Box-folder 6/41)
    - 2009 News of CASA Latina [Noticias de CASA Latina 2009], 2009 April-2009 June (Box-folder 6/42)
    - 2010 News of CASA Latina [Noticias de CASA Latina 2010], 2010 January-2010 May (Box-folder 6/43)
    - 2012 News of CASA Latina [Noticias de CASA Latina 2012], 2012 May (Box-folder 6/44)
    - 2013 News of CASA Latina [Noticias de CASA Latina 2013] (Box-folder 6/45)
    - Hilary Speeches [Discursos de Hilary], 2008 (Box-folder 7/4)
    - Paper on CASA Latina--Catherine Evashuk [Papel sobre CASA Latina--Catherine Evashuk]], 1995 (Box-folder 8/47)
    - Honors Thesis on CASA Latina--Erin Mullins [Tesis sobre CASA Latina--Erin Mullins] (Box-folder 8/48)
    - Master of Architecture Thesis on CASA Latina--Kelly Anne Walker [Tesis en Arquitectura sobre CASA Latina--Kelly Anne Walker], 2000 (Box-folder 8/49)
    - Miscellaneous Newspaper Clippings and Photos [Fotos y Recortes de Periódico Misceláneo], 2005-2013 (Box-folder 9/27)
    - Organizing, Advocacy and Member Power (published in WorkingUSA) [Organizar, Abocacía, y Poder de Miembrxs (Publicado en WorkingUSA)], 2002 (Box-folder 9/31)
    - Human Services Award [Premio por Servicios Humanos], 2005 (Box-folder 10/3)
    - Newspaper clippings [Reportes de Periódicos], 2000-2008 (Box-folder 10/8)
  - Newsletters and Brochures [Subserie B: Boletines y Folletos], 1996-2015; Subseries B (Box-folder 3/116, 4/38, 4/40, 7/1, 8/41, 8/59, 9/46, 10/2, 10/9, 10/31)
    - CASA Latina Magazine, Newspaper & Letter [Revista, Periódico y Carta de CASA Latina], 2005-2006 (Box-folder 3/116)
    - Newsletters of CASA Latina (History) [Boletines de CASA Latina], 1998-2003 (Box-folder 4/38)
    - Agency Brochures of CASA Latina [Folletos de CASA Latina] (Box-folder 4/40)
    - Promotional Materials [Materiales Promocionales], 1999 (Box-folder 7/1)
    - Worker Center Newsletter [Boletín Informativo del Centro de Trabajadores], 2001 (Box-folder 8/41)
    - Boletin [Newsletter], 1999 (Box-folder 8/59)
    - Newsletter and History [Boletines Noticieres e Historie], 1997-1998 (Box-folder 9/46)
    - Newsletters [Boletines Informativos], 1996-2002 (Box-folder 10/2)
    - Publications by CASA Latina: Brochures, Leaflets, Comic Book, and Annual Report [Publicaciones de CASA Latina: Folletos, Cómic, Reporte Anual], approximately 2002, 2012-2014 (Box-folder 10/9)
    - Presente! [Present!], 2014-2015 (Box-folder 10/31)
      Presente! is name of newsletter
  - Photographs and Video [Subserie C: Fotografías y Video], 1997-2008; Subseries C (Box-folder 4/1, 4/14, 4/32, 11/41)
    - CASA Latina in Picture [CASA Latina en Fotografía], 1999-2000 (Box-folder 4/1)
    - Video of CASA Latina [Video de CASA Latina], 1997-1999 (Box-folder 4/14)
    - A Photo of CASA Latina [Fotografía de CASA Latina] (Box-folder 4/32)
    - CASA Latina Workers go to Union Training in Kingston--VHS tape [Trabajadores de CASA Latina Asisten a Entrenamiento para Uniones en Kingston--Cinta VHS], 2008 (Box-folder 11/41)
- ORGANIZATION SUBJECT FILES [SERIE 9: ARCHIVOS POR TEMA DE ORGANIZACIONES], 1993-2009; SERIES 9 (Box-folder 1/17, 1/19, 1/20, 1/22-24, 1/26, 1/37-38, 1/45-47, 1/50-58, 1/69-90, 2/1, 2/2, 2/6, 2/8-11, 2/14-15, 2/27, 2/29-32, 2/39, 2/63-67, 2/75, 3/37-38, 4/41, 4/46, 5/1, 5/7, 5/10, 5/12, 5/15-16, 5/19-20, 5/22, 5/24, 5/26-29, 5/31, 5/33, 5/40-41, 5/43, 5/45-49, 5/52-54, 7/53, 8/21, 8/37-38, 8/50-51, 9/6-7, 9/36, 9/55, 10/33, 11/1, 11/11-22, 11/24-35, 11/40, 13/1)
  Subject files for funding institutions, government agencies, and community organizations. May contain related records of these organizations in the general financial records in SERIES 4, Subseries B. [Archivo por tema de organizaciones de financiación, agencias de gobierno, y organizaciones comunitarias. Contiene registros relacionados a organizaciones en registros financieros de SERIE 4 Subserie B.]
  - A Territory Resource (Three-Year Capacity Building Grants) [A Territory Resource (Subvención para Crecer Capacidad sobre Tres Años)], 1999 (Box-folder 5/22)
  - A Video of Marguerite Casey Foundation (Interactive Annual Report) [Video de Fundación Marguerite Casey (Informe Anual Interactivo)], 2004 (Box-folder 1/78)
  - Bill & Melinda Gates Foundation [Fundación Bill y Melinda Gates], 2005 (Box-folder 1/19)
  - Block Leavitt Foundation [Fundación Block Leavitt], 2005-2006 (Box-folder 1/20)
  - Boeing Corporate Philanthropy Report [Reporte Corporativo de Filantropía de Boeing], 2007 (Box-folder 11/40)
  - Boeing Employees Good Neighbor Fund [Fondo Buen Vecino de Trabajadores de Boeing], 1998 (Box-folder 5/53)
  - Bruce G. Lamb, 1996 September 2-1998 August 5 (Box-folder 4/41)
  - Cascade Family Center [Centro para Familias Cascade], 2000 (Box-folder 1/22)
  - Catherine Holmes Wilkins Foundation [Fundación Catherine Holmes Wilkins], 2003 (Box-folder 2/65)
  - Catherine Holmes Wilkins Foundation [Fundación Catherine Holmes Wilkins], 2005 (Box-folder 2/66)
  - Census Bureau: Conditions for Donation [Oficina del Censo: Condiciones para Donar], 2000 (Box-folder 1/37)
  - City Budget Process [Proceso de Presupuesto Ciudadal], 2008 (Box-folder 8/21)
  - City Council Budget Hearing [Audiencia Presupuestaria del Concejo Municipal], 1999 (Box-folder 4/46)
  - City of Burien: Para los Niños [Ciudad Burien: For the Children], 2005 (Box-folder 1/24)
  - City of Seattle 2005-06 Budget Policy Message [Mensaje sobre Política Presupuestaria de Seattle 2005-06], 2004 June 14 (Box-folder 3/37)
  - Community relations Work (Massena Foundation) [Trabajo de Relaciones Comunitarias (Fundación Massena)], 2002 (Box-folder 1/80)
  - Contorer Foundation & Program Feedback [Fundación Contorer y Reacciones al Programa], 2000-2004 (Box-folder 1/26)
  - Discount Foundation [Fondo Descuento], 2005 (Box-folder 1/46)
  - Dominican Sisters Funding [Fondo Monjas Dominicanas], 2000-2001 (Box-folder 1/45)
  - Dorothy F. Thorne Foundation [Fundación Dorothy F. Thorne], 2006 (Box-folder 11/35)
  - Echoing Green Fellowship (Department of Neighborhoods) [Beca Echoing Green (Departamento de Barrios)], 2000 (Box-folder 1/51)
  - Eddie Bauer (Department of Neighborhoods) [Eddie Bauer (Departamento de Barrios)], 2002 (Box-folder 1/50)